臺灣高雄地方法院刑事判決　　　　　　100年度簡上字第384號
上　訴　人
即　被　告　李英桃
上列上訴人即被告因偽造文書案件，不服本院高雄簡易庭中華民
國100 年6 月10日100 年度簡字第2708號第一審刑事簡易判決（
原起訴案號：99年度偵字第37034 號），提起上訴，本院管轄之
第二審合議庭判決如下：
    主  文
原判決撤銷。
本件免訴。
    理  由
一、原聲請意旨略以：被告李英桃前因違反毒品危害防制條例案
    件，經本院以91年度易字第3824號判決判處有期徒刑3 月確
    定，復因違反毒品危害防制條例等案件，經本院以91年度訴
    字第3121號判決各判處有期徒刑1 年1 月、7 月，應執行有
    期徒刑1 年6 月確定，上開3 罪並經本院以92年度聲字第27
    91號裁定應執行有期徒刑1 年8 月，而於民國93年12月1 日
    縮短刑期假釋出監，於93年12月22日假釋期滿未經撤銷視為
    執行完畢。詎其猶不知悔改，於97年1 月25日12時10分許，
    因違反毒品危害防制條例案件為警查獲，為隱匿其真實身分
    以規避刑責，竟基於偽造署押及行使偽造私文書之犯意，於
    同日在臺南市警察局第一分局接受員警詢問，以及翌（26）
    日經警解送至臺灣高雄地方法院檢察署（下稱高雄地檢署）
    經檢察官訊問時，冒用其妹「李英欗」之名義應訊，接續在
    警製之搜索扣押筆錄、扣押物品目錄表、逕行逮捕通知書、
    權利告知通知書、夜間詢問同意書、李英欗口卡片、採尿同
    意書、送驗尿液及年籍對照表、毒品初步檢驗報告單、李英
    欗之全戶戶籍資料查詢結果、警詢筆錄等文件上，偽造「李
    英欗」之簽名並按捺指印，及在內勤檢察官訊問筆錄與證人
    結文等文件上，偽造「李英欗」之簽名，足生損害於李英欗
    及刑事偵查機關對於犯罪偵查之正確性。嗣經傳喚李英欗到
    庭，據李英欗當庭表示係遭李英桃冒名，而李英桃到案後於
    偵查中亦自白上開犯行，因認被告乃係涉犯刑法第216 條、
    第210 條之行使偽造私文書罪嫌等語。
二、按案件曾經判決確定者，應諭知免訴之判決，並得不經言詞
    辯論為之，刑事訴訟法第302 條第1 款、第307 條分別定有
    明文。又訴訟上所謂一事不再理原則，關於實質上一罪或裁
    判上一罪，均有其適用，其一部事實已經判決確定者，對於
    構成一罪之其他部分，亦受判決效力所及，故檢察官復將其
    他部分重行起訴，應諭知免訴之判決。
三、經查，被告李英桃於97年1 月25日12時10分許為警查獲時，
    基於行使偽造私文書之犯意，冒用其妹「李英欗」之名義接
    受員警詢問，並接續在搜索扣押筆錄、扣押物品目錄表、逕
    行逮捕通知書、權利告知通知書、夜間詢問同意書、李英欗
    口卡片、採尿同意書、送驗尿液及年籍對照表、毒品初步檢
    驗報告單、警詢筆錄等文件上，偽造「李英欗」之簽名及按
    捺指印，表示其為「李英欗」本人，足生損害於李英欗及司
    法機關對於犯罪偵查之正確性，其所涉刑法第216 條、第21
    0 條之行使偽造私文書罪嫌（下稱前案），經臺灣臺南地方
    法院檢察署檢察官於99年11月4 日以99年度偵緝字第1269號
    聲請簡易判決處刑，經臺灣臺南地方法院審理後，認被告所
    為，係犯刑法第216 條、第210 條之行使偽造私文書罪，而
    於99年11月24日以99年度簡字第2978號判決判處有期徒刑5
    月，並於99年12月20日確定等情，有上開聲請簡易判決處刑
    書、刑事簡易判決、臺灣高等法院被告前案紀錄表各1 份在
    卷可憑。而前案認定被告行使偽造私文書之時間，與本案原
    聲請意旨所指犯罪時間相同，且前案遭被告冒用「李英欗」
    名義簽名、按捺指印之文書與被告於本案冒用「李英欗」名
    義簽名、按捺指印之文書相同，至本案被告於查獲當天，於
    警詢時曾在李英欗之全戶戶籍資料查詢結果之文件上偽造「
    李英欗」之簽名並按捺指印，前案漏未審酌，以及被告於97
    年1 月26日檢察官訊問時，於訊問筆錄與證人結文等文件上
    偽造「李英欗」之簽名，此部分則為前案所無，惟因被告於
    97年1 月25日為警查獲、進行相關調查之過程中，在李英欗
    之全戶戶籍資料查詢結果之文件上偽造「李英欗」之簽名並
    按捺指印，員警調查完畢後，隨即於翌日移送高雄地檢署接
    受檢察官複訊，並於檢察官訊問時，在訊問筆錄與證人結文
    等文件上偽造「李英欗」之簽名，可見被告於警局以及高雄
    地檢署所為之行為，係在同一刑事案件中，欲達同一逃避刑
    責目的之接續數個舉動，在主觀上顯係基於一貫之犯意，在
    客觀上各動作係時間密切接近接續地侵害同一法益所為，且
    各行為獨立性極為薄弱，難以強行分開，故其上開行為應視
    為數個舉動之接續施行，應包括於一行為予以評價，為接續
    犯，故本案與前案實為同一案件。從而，本件被告於前案所
    為行使偽造私文書犯行與本案所犯行使偽造私文書間為接續
    犯之實質上一罪關係，而被告所為行使偽造私文書犯行既經
    前案判決確定，則被告於本案之犯行自為前開確定判決效力
    所及，原審漏未審酌及此，於100 年6 月10日就被告被訴之
    行使偽造私文書案件為科刑之判決，尚有未洽，自應由本院
    將原判決予以撤銷，並參酌刑事訴訟法第452 條、第451 條
    之1 第4 項但書第3 款規定之意旨，爰為諭知免訴之判決。
四、按檢察官聲請以簡易判決處刑之案件，經法院認為有第451
    條之1 第4 項但書之情形者，應適用通常訴訟程序審判之，
    刑事訴訟法第452 條定有明文；且對於簡易判決之上訴，準
    用刑訴法第三編第一章及第二章之規定，管轄第二審之地方
    法院合議庭受理簡易判決上訴案件，應依通常程序審理。其
    認案件有刑訴法第452 條之情形者，應撤銷原判決，逕依通
    常程序為第一審判決，法院辦理刑事訴訟簡易程序案件應行
    注意事項第14項亦有規定。本件原審就本案以簡易判決處刑
    ，對被告以行使偽造私文書罪論罪科刑，經本院撤銷原判決
    ，改諭知免訴判決，已如前述，本件自有刑事訴訟法第451
    條之1 第4 項但書第3 款所指之情形，故依前揭規定，應由
    本院合議庭逕依通常程序審理後，自為第一審判決，檢察官
    如不服本判決，仍得於法定上訴期間內，向管轄之第二審法
    院提起上訴，附此敘明。
據上論斷，應依刑事訴訟法第455 條之1 第3 項、第452 條、第
369 條第1 項前段、第364 條、第302 條第1 款、第307 條，判
決如主文。
中    華    民    國   100    年    7     月    19    日
                   刑事第十八庭  審判長法  官  黃宗揚
                                       法  官  鄭子文
                                       法  官  陳芸珮
以上正本證明與原本無異。
如不服本判決應於收受送達後10日內向本院提出上訴書狀，並應
敘述具體理由；如未敘述上訴理由者，應於上訴期間屆滿後20日
內向本院補提理由書（均須按他造當事人之人數附繕本）「切勿
逕送上級法院」。
中    華    民    國   100    年    7     月    19    日
                                       書記官  楊茵如